test/src/gt-norm-yamls/V-xadasjTS_gt-norm.yaml
     хадась+V+TV+Aud+Prt1+PxPl3: [хадавондонзь, хадаванондонзь]
     хадась+V+TV+Ind+Aor+ScSg1: хададм’
     хадась+V+TV+Ind+Aor+ScSg2: хадан
     хадась+V+TV+Ind+Aor+ScSg3: хада
     хадась+V+TV+Ind+Aor+ScDu1: хадани’
     хадась+V+TV+Ind+Aor+ScDu2: хадади’
     хадась+V+TV+Ind+Aor+ScDu3: хадаӈаха’
     хадась+V+TV+Ind+Aor+ScPl1: хадава”
     хадась+V+TV+Ind+Aor+ScPl2: хадада”
     хадась+V+TV+Ind+Aor+ScPl3: хада”
     хадась+V+TV+Ind+Prt1+ScSg1: хададамзь
     хадась+V+TV+Ind+Prt1+ScSg2: хаданась
     хадась+V+TV+Ind+Prt1+ScSg3: хадась
     хадась+V+TV+Ind+Prt1+ScDu1: хаданинзь
     хадась+V+TV+Ind+Prt1+ScDu2: хададинзь
     хадась+V+TV+Ind+Prt1+ScDu3: хадаӈаханзь
     хадась+V+TV+Ind+Prt1+ScPl1: хадаваць
     хадась+V+TV+Ind+Prt1+ScPl2: хададаць
     хадась+V+TV+Ind+Prt1+ScPl3: хадаць
     хадась+V+TV+Hort+ScSg1: хадахадм’
     хадась+V+TV+Hort+ScDu1: хадахани’
     хадась+V+TV+Hort+ScPl1: хадахава”
     хадась+V+TV+Imprt+ScSg2: хада”
     хадась+V+TV+Imprt+ScDu2: хадади’
     хадась+V+TV+Imprt+ScPl2: хадада”
     хадась+V+TV+Opt+ScSg3: хадая
     хадась+V+TV+Opt+ScDu3: хадаяха’
     хадась+V+TV+Opt+ScPl3: хадая”
     хадась+V+TV+Conj+Aor+ScSg1: хадаидм’
     хадась+V+TV+Conj+Aor+ScSg2: хадаин
     хадась+V+TV+Conj+Aor+ScSg3: хадаи
     хадась+V+TV+Conj+Aor+ScDu1: хадаини’
     хадась+V+TV+Conj+Aor+ScDu2: хадаиди’
     хадась+V+TV+Conj+Aor+ScDu3: хадаихи’
     хадась+V+TV+Conj+Aor+ScPl1: хадаива”
     хадась+V+TV+Conj+Aor+ScPl2: хадаида”
     хадась+V+TV+Conj+Aor+ScPl3: хадаи”
     хадась+V+TV+Conj+Prt1+ScSg1: хадаидамзь
     хадась+V+TV+Conj+Prt1+ScSg2: хадаинась
     хадась+V+TV+Conj+Prt1+ScSg3: хадаись
     хадась+V+TV+Conj+Prt1+ScDu1: хадаининзь
     хадась+V+TV+Conj+Prt1+ScDu2: хадаидинзь
     хадась+V+TV+Conj+Prt1+ScDu3: хадаихинзь
     хадась+V+TV+Conj+Prt1+ScPl1: хадаиваць
     хадась+V+TV+Conj+Prt1+ScPl2: хадаидаць
     хадась+V+TV+Conj+Prt1+ScPl3: хадаиць
     хадась+V+TV+Mod/nec+ScSg1: хадабцудм’
     хадась+V+TV+Mod/nec+ScSg2: хадабцун
     хадась+V+TV+Mod/nec+ScSg3: хадабцу
     хадась+V+TV+Mod/nec+ScDu1: хадабцуни’
     хадась+V+TV+Mod/nec+ScDu2: хадабцуди’
     хадась+V+TV+Mod/nec+ScDu3: хадабцуху’
     хадась+V+TV+Mod/nec+ScPl1: хадабцува”
     хадась+V+TV+Mod/nec+ScPl2: хадабцуда”
     хадась+V+TV+Mod/nec+ScPl3: хадабцу”
     хадась+V+TV+Mod/int+ScSg1: хадасадм’
     хадась+V+TV+Mod/int+ScSg2: хадасан
     хадась+V+TV+Mod/int+ScSg3: хадаса
     хадась+V+TV+Mod/int+ScDu1: хадасани’
     хадась+V+TV+Mod/int+ScDu2: хадасади’
     хадась+V+TV+Mod/int+ScDu3: хадасаха’
     хадась+V+TV+Mod/int+ScPl1: хадасава”
     хадась+V+TV+Mod/int+ScPl2: хадасада”
     хадась+V+TV+Mod/int+ScPl3: хадаса”
     хадась+V+TV+Mod/narr+Aor+ScSg1: хадавэдм’
     хадась+V+TV+Mod/narr+Aor+ScSg2: хадавэн
     хадась+V+TV+Mod/narr+Aor+ScSg3: хадавы
     хадась+V+TV+Mod/narr+Aor+ScDu1: хадавэни’
     хадась+V+TV+Mod/narr+Aor+ScDu2: хадавэди’
     хадась+V+TV+Mod/narr+Aor+ScDu3: хадавэхэ’
     хадась+V+TV+Mod/narr+Aor+ScPl1: хадавэва”
     хадась+V+TV+Mod/narr+Aor+ScPl2: хадавэда”
     хадась+V+TV+Mod/narr+Aor+ScPl3: хадавы”
     хадась+V+TV+Mod/narr+Prt1+ScSg1: хадавэдамзь
     хадась+V+TV+Mod/narr+Prt1+ScSg2: хадавэнась
     хадась+V+TV+Mod/narr+Prt1+ScSg3: [хадавысь, хадавэсь]
     хадась+V+TV+Mod/narr+Prt1+ScDu1: хадавэнинзь
     хадась+V+TV+Mod/narr+Prt1+ScDu2: хадавэдинзь
     хадась+V+TV+Mod/narr+Prt1+ScDu3: хадавэхэнзь
     хадась+V+TV+Mod/narr+Prt1+ScPl1: хадавэваць
     хадась+V+TV+Mod/narr+Prt1+ScPl2: хадавэдаць
     хадась+V+TV+Mod/narr+Prt1+ScPl3: [хадавыць, хадавэць]
     хадась+V+TV+Mod/prob+Aor+ScSg1: хаданакэдм’
     хадась+V+TV+Mod/prob+Aor+ScSg2: хаданакэн
     хадась+V+TV+Mod/prob+Aor+ScSg3: хаданакы
     хадась+V+TV+Mod/prob+Aor+ScDu1: хаданакэни’
     хадась+V+TV+Mod/prob+Aor+ScDu2: хаданакэди’
     хадась+V+TV+Mod/prob+Aor+ScDu3: хаданакэхэ’
     хадась+V+TV+Mod/prob+Aor+ScPl1: хаданакэва”
     хадась+V+TV+Mod/prob+Aor+ScPl2: хаданакэда”
     хадась+V+TV+Mod/prob+Aor+ScPl3: хаданакы”
     хадась+V+TV+Mod/obl+ScSg1: хадабцакэдм’
     хадась+V+TV+Mod/obl+ScSg2: хадабцакэн
     хадась+V+TV+Mod/obl+ScSg3: хадабцакы
     хадась+V+TV+Mod/obl+ScDu1: хадабцакэни’
     хадась+V+TV+Mod/obl+ScDu2: хадабцакэди’
     хадась+V+TV+Mod/obl+ScDu3: хадабцакэхэ’
     хадась+V+TV+Mod/obl+ScPl1: хадабцакэва”
     хадась+V+TV+Mod/obl+ScPl2: хадабцакэда”
     хадась+V+TV+Mod/obl+ScPl3: хадабцакы”
     хадась+V+TV+Mod/impfappr+Aor+ScSg1: хаданархадм’
     хадась+V+TV+Mod/impfappr+Aor+ScSg2: хаданархан
     хадась+V+TV+Mod/impfappr+Aor+ScSg3: хаданарха
     хадась+V+TV+Mod/impfappr+Aor+ScDu1: хаданархани’
     хадась+V+TV+Mod/impfappr+Aor+ScDu2: хаданархади’
     хадась+V+TV+Mod/impfappr+Aor+ScDu3: хаданархаха’
     хадась+V+TV+Mod/impfappr+Aor+ScPl1: хаданархава”
     хадась+V+TV+Mod/impfappr+Aor+ScPl2: хаданархада”
     хадась+V+TV+Mod/impfappr+Aor+ScPl3: хаданарха”
     хадась+V+TV+Mod/impfappr+Prt1+ScSg1: хаданархадамзь
     хадась+V+TV+Mod/impfappr+Prt1+ScSg2: хаданарханась
     хадась+V+TV+Mod/impfappr+Prt1+ScSg3: хаданархась
     хадась+V+TV+Mod/impfappr+Prt1+ScDu1: хаданарханинзь
     хадась+V+TV+Mod/impfappr+Prt1+ScDu2: хаданархадинзь
     хадась+V+TV+Mod/impfappr+Prt1+ScDu3: хаданархаханзь
     хадась+V+TV+Mod/impfappr+Prt1+ScPl1: хаданархаваць
     хадась+V+TV+Mod/impfappr+Prt1+ScPl2: хаданархадаць
     хадась+V+TV+Mod/impfappr+Prt1+ScPl3: хаданархаць
     хадась+V+TV+Mod/perfappr+ScSg1: хадавэрхадм’
     хадась+V+TV+Mod/perfappr+ScSg2: хадавэрхан
     хадась+V+TV+Mod/perfappr+ScSg3: хадавэрха
     хадась+V+TV+Mod/perfappr+ScDu1: хадавэрхани’
     хадась+V+TV+Mod/perfappr+ScDu2: хадавэрхади’
     хадась+V+TV+Mod/perfappr+ScDu3: хадавэрхаха’
     хадась+V+TV+Mod/perfappr+ScPl1: хадавэрхава”
     хадась+V+TV+Mod/perfappr+ScPl2: хадавэрхада”
     хадась+V+TV+Mod/perfappr+ScPl3: хадавэрха”
     хадась+V+TV+Mod/futappr+ScSg1: [хадавандархадм’, хадавндархадм’]
     хадась+V+TV+Mod/futappr+ScSg2: [хадавандархан, хадавндархан]
     хадась+V+TV+Mod/futappr+ScSg3: [хадавандарха, хадавндарха]
     хадась+V+TV+Mod/futappr+ScDu1: [хадавандархани’, хадавндархани’]
     хадась+V+TV+Mod/futappr+ScDu2: [хадавандархади’, хадавндархади’]
     хадась+V+TV+Mod/futappr+ScDu3: [хадавандархаха’, хадавндархаха’]
     хадась+V+TV+Mod/futappr+ScPl1: [хадавандархава”, хадавндархава”]
     хадась+V+TV+Mod/futappr+ScPl2: [хадавандархада”, хадавндархада”]
     хадась+V+TV+Mod/futappr+ScPl3: [хадавандарха”, хадавндарха”]
     хадась+V+TV+Mod/sup+ScSg1: хадаванӈгабядм’
     хадась+V+TV+Mod/sup+ScSg2: хадаванӈгабян
     хадась+V+TV+Mod/sup+ScSg3: хадаванӈгабя
     хадась+V+TV+Mod/sup+ScDu1: хадаванӈгабяни’
     хадась+V+TV+Mod/sup+ScDu2: хадаванӈгабяди’
     хадась+V+TV+Mod/sup+ScDu3: хадаванӈгабяха’
     хадась+V+TV+Mod/sup+ScPl1: хадаванӈгабява”
     хадась+V+TV+Mod/sup+ScPl2: хадаванӈгабяда”
     хадась+V+TV+Mod/sup+ScPl3: хадаванӈгабя”
     хадась+V+TV+Mod/hyp+ScSg1: хадарахавэдм’
     хадась+V+TV+Mod/hyp+ScSg2: хадарахавэн
     хадась+V+TV+Mod/hyp+ScSg3: хадарахавы
     хадась+V+TV+Mod/hyp+ScDu1: хадарахавэни’
     хадась+V+TV+Mod/hyp+ScDu2: хадарахавэди’
     хадась+V+TV+Mod/hyp+ScDu3: хадарахавэхэ’
     хадась+V+TV+Mod/hyp+ScPl1: хадарахавэва”
     хадась+V+TV+Mod/hyp+ScPl2: хадарахавэда”
     хадась+V+TV+Mod/hyp+ScPl3: хадарахавы”
     хадась+V+TV+Mod/perfprob+ScSg1: хадавэкэдм’
     хадась+V+TV+Mod/perfprob+ScSg2: хадавэкэн
     хадась+V+TV+Mod/perfprob+ScSg3: хадавэкы
     хадась+V+TV+Mod/perfprob+ScDu1: хадавэкэни’
     хадась+V+TV+Mod/perfprob+ScDu2: хадавэкэди’
     хадась+V+TV+Mod/perfprob+ScDu3: хадавэкэхэ’
     хадась+V+TV+Mod/perfprob+ScPl1: хадавэкэва”
     хадась+V+TV+Mod/perfprob+ScPl2: хадавэкэда”
     хадась+V+TV+Mod/perfprob+ScPl3: хадавэкы”
     хадась+V+TV+Mod/rep+ScSg1: хадавнадм’
     хадась+V+TV+Mod/rep+ScSg2: хадавнан
     хадась+V+TV+Mod/rep+ScSg3: хадавна
     хадась+V+TV+Mod/rep+ScDu1: хадавнани’
     хадась+V+TV+Mod/rep+ScDu2: хадавнади’
     хадась+V+TV+Mod/rep+ScDu3: хадавнаха’
     хадась+V+TV+Mod/rep+ScPl1: хадавнава”
     хадась+V+TV+Mod/rep+ScPl2: хадавнада”
     хадась+V+TV+Mod/rep+ScPl3: хадавна”
     хадась+V+TV+Mod/des+ScSg1: хадаравадм’
     хадась+V+TV+Mod/des+ScSg2: хадараван
     хадась+V+TV+Mod/des+ScSg3: хадарава
     хадась+V+TV+Mod/des+ScDu1: хадаравани’
     хадась+V+TV+Mod/des+ScDu2: хадаравади’
     хадась+V+TV+Mod/des+ScDu3: хадараваха’
     хадась+V+TV+Mod/des+ScPl1: хадаравава”
     хадась+V+TV+Mod/des+ScPl2: хадаравада”
     хадась+V+TV+Mod/des+ScPl3: хадарава”
     хадась+V+TV+Fut+Ind+Aor+ScSg1: хадаӈгудм’
     хадась+V+TV+Fut+Ind+Aor+ScSg2: хадаӈгун
     хадась+V+TV+Fut+Ind+Aor+ScSg3: хадаӈгу
     хадась+V+TV+Fut+Ind+Aor+ScDu1: хадаӈгуни’
     хадась+V+TV+Fut+Ind+Aor+ScDu2: хадаӈгуди’
     хадась+V+TV+Fut+Ind+Aor+ScDu3: хадаӈгуху’
     хадась+V+TV+Fut+Ind+Aor+ScPl1: хадаӈгува”
     хадась+V+TV+Fut+Ind+Aor+ScPl2: хадаӈгуда”
     хадась+V+TV+Fut+Ind+Aor+ScPl3: хадаӈгу”
     хадась+V+TV+Fut+Ind+Prt1+ScSg1: хадаӈгудамзь
     хадась+V+TV+Fut+Ind+Prt1+ScSg2: хадаӈгунась
     хадась+V+TV+Fut+Ind+Prt1+ScSg3: хадаӈгусь
     хадась+V+TV+Fut+Ind+Prt1+ScDu1: хадаӈгунинзь
     хадась+V+TV+Fut+Ind+Prt1+ScDu2: хадаӈгудинзь
     хадась+V+TV+Fut+Ind+Prt1+ScDu3: хадаӈгухунзь
     хадась+V+TV+Fut+Ind+Prt1+ScPl1: хадаӈгуваць
     хадась+V+TV+Fut+Ind+Prt1+ScPl2: хадаӈгудаць
     хадась+V+TV+Fut+Ind+Prt1+ScPl3: хадаӈгуць
     хадась+V+TV+Fut+Mod/prob+Aor+ScSg1: хадаӈгодакэдм’
     хадась+V+TV+Fut+Mod/prob+Aor+ScSg2: хадаӈгодакэн
     хадась+V+TV+Fut+Mod/prob+Aor+ScSg3: хадаӈгодакы
     хадась+V+TV+Fut+Mod/prob+Aor+ScDu1: хадаӈгодакэни’
     хадась+V+TV+Fut+Mod/prob+Aor+ScDu2: хадаӈгодакэди’
     хадась+V+TV+Fut+Mod/prob+Aor+ScDu3: хадаӈгодакэхэ’
     хадась+V+TV+Fut+Mod/prob+Aor+ScPl1: хадаӈгодакэва”
     хадась+V+TV+Fut+Mod/prob+Aor+ScPl2: хадаӈгодакэда”
     хадась+V+TV+Fut+Mod/prob+Aor+ScPl3: хадаӈгодакы”
     хадась+V+TV+Prec+Hort+ScSg1: [хадахарцюдм’, хадахарцядм’]
     хадась+V+TV+Prec+Hort+ScDu1: [хадахарцюни’, хадахарцьни’]
     хадась+V+TV+Prec+Hort+ScPl1: [хадахарцюва”, хадахарцьва”]
     хадась+V+TV+Prec+Imprt+ScSg2: хадахар”
     хадась+V+TV+Prec+Imprt+ScDu2: [хадахар”ӈади’, хадахарӈади’]
     хадась+V+TV+Prec+Imprt+ScPl2: [хадахар”ӈада”, хадахарӈада”]
     хадась+V+TV+Prec+Opt+ScSg3: [хадахар”ӈая, хадахарӈая]
     хадась+V+TV+Prec+Opt+ScDu3: [хадахар”ӈаяха’, хадахарӈаяха’]
     хадась+V+TV+Prec+Opt+ScPl3: [хадахар”ӈая”, хадахарӈая”]
     хадась+V+TV+Hab+Ind+Aor+ScSg1: [хадасятыдм’, хадасетыдм’]
     хадась+V+TV+Hab+Ind+Aor+ScSg2: [хадасятын, хадасетын]
     хадась+V+TV+Hab+Ind+Aor+ScSg3: [хадасяты, хадасеты]
     хадась+V+TV+Hab+Ind+Aor+ScDu1: [хадасятыни’, хадасетыни’]
     хадась+V+TV+Hab+Ind+Aor+ScDu2: [хадасятыди’, хадасетыди’]
     хадась+V+TV+Hab+Ind+Aor+ScDu3: [хадасятыхы’, хадасетыхы’]
     хадась+V+TV+Hab+Ind+Aor+ScPl1: [хадасятыва”, хадасетыва”]
     хадась+V+TV+Hab+Ind+Aor+ScPl2: [хадасятыда”, хадасетыда”]
     хадась+V+TV+Hab+Ind+Aor+ScPl3: [хадасяты”, хадасеты”]
     хадась+V+TV+Hab+Mod/narr+ScSg1: [хадасятвэдм’, хадасетвэдм’]
     хадась+V+TV+Hab+Mod/narr+ScSg2: [хадасятвэн, хадасетвэн]
     хадась+V+TV+Hab+Mod/narr+ScSg3: [хадасятвы, хадасетвы]
     хадась+V+TV+Hab+Mod/narr+ScDu1: [хадасятвэни’, хадасетвэни’]
     хадась+V+TV+Hab+Mod/narr+ScDu2: [хадасятвэди’, хадасетвэди’]
     хадась+V+TV+Hab+Mod/narr+ScDu3: [хадасятвэхэ’, хадасетвэхэ’]
     хадась+V+TV+Hab+Mod/narr+ScPl1: [хадасятвэва”, хадасетвэва”]
     хадась+V+TV+Hab+Mod/narr+ScPl2: [хадасятвэда”, хадасетвэда”]
     хадась+V+TV+Hab+Mod/narr+ScPl3: [хадасятвы”, хадасетвы”]
     хадась+V+TV+Ind+Aor+ScSg1+OcSg3: хадав
     хадась+V+TV+Ind+Aor+ScSg2+OcSg3: хадар
     хадась+V+TV+Ind+Aor+ScSg3+OcSg3: хадада
     хадась+V+TV+Ind+Aor+ScDu1+OcSg3: хадами’
     хадась+V+TV+Ind+Aor+ScDu2+OcSg3: хадари’
     хадась+V+TV+Ind+Aor+ScDu3+OcSg3: хадади’
     хадась+V+TV+Ind+Aor+ScPl1+OcSg3: хадава”
     хадась+V+TV+Ind+Aor+ScPl2+OcSg3: хадара”
     хадась+V+TV+Ind+Aor+ScPl3+OcSg3: хададо’
     хадась+V+TV+Ind+Aor+ScSg1+OcDu3: хадаӈахаюн
     хадась+V+TV+Ind+Aor+ScSg2+OcDu3: хадаӈахаюд
